# 置换与处置、新建

提问人：yuxi79 时间：2019-10-28 06:30:23
公司 2010 年与政府签订的一份收份置换协议，以一块土地及地上建筑物按照 1 ： 1 的比例置换了另一块土地及地上建筑物，后 2011 年双方签订了一份补充协议，新的地上建筑物由企业自行建设；企业按照补充协议执行了自建活动，政府对旧建筑物按照造价评估价格给予了货币支付.
问:1 、该业务是以一个整体置换业务来处理，对于旧建筑的支付是对新建筑的补偿冲减新建筑的造价成本或做延延收益，分区确认收入?
2 、该业务业务实质实际就是政府与企业进行了土地置换，旧的地上建筑物企业卖给了企业，自行建设了一个建筑，按三个业务进行处理呢?
4239 、求助陈版主和各位专家：资产证券化过程中的资产处置损益是否属于经常性损益？目录

回答人：chenyiwei
如果不考虑该交易的实际发生年份，按照 2017 年修订后的政府补助准则来处理，则：
1 、签订补充协议，对旧建筑物予以货币补偿，应按资产处置处理，确认资产处置损益。新房屋的建造按正常的资产购建处理。
2 、如果置换前后的土地和房屋建筑物作为一个整体，其未来现金流量在金额、时间、风险程度方面差异不明显，因而被认为该项置换不具有商业实质的（这种可能性应当不大），则整体作为不具有商业实质的非货币性资产交换处理。此时政府支付的货币补偿款应视作对新房屋购建支出的补助。